【裁判字號】    97,交訴,49
【裁判日期】    970922
【裁判案由】    公共危險等
【裁判全文】
臺灣嘉義地方法院刑事判決              97年度交訴字第49號
公  訴  人  臺灣嘉義地方法院檢察署檢察官
被      告  甲○○
                    （另案在臺灣臺南監獄臺南分監執行中）
上列被告因公共危險等案件，經檢察官提起公訴（九十七年度偵
緝字第一一○號），被告於準備程序中就被訴事實為有罪之陳述
，經本院合議庭裁定由受命法官獨任進行簡式審判程序，判決如
下：
    主          文
甲○○因過失傷害人，處有期徒刑伍月；又駕駛動力交通工具肇
事，致人受傷而逃逸，累犯，處有期徒刑捌月。應執行有期徒刑
壹年。
    犯罪事實及理由
一、本案犯罪事實及證據均引用檢察官起訴書（如附件）之記載
    ，另犯罪事實欄關於被告甲○○前案紀錄之記載應更正為「
    甲○○前因犯服用酒類不能安全駕駛動力交通工具而駕駛罪
    及過失致人於死罪，經臺灣高等法院臺南分院於民國九十二
    年十一月十九日以九十二年度交上易字第九○一號判決分別
    判處有期徒刑四月及一年，並定其應執行刑為有期徒刑一年
    二月確定，於九十四年四月十一日縮短刑期執行完畢」，犯
    罪事實欄並補充「甲○○無自用小客車駕駛執照」，證據欄
    並補充「被告甲○○於本院之自白及公路監理電子閘門證號
    查詢汽車駕駛人資料」。
二、本件係經被告甲○○於準備程序當庭表示認罪，而經本院裁
    定以簡式審判程序加以審理，則依據刑事訴訟法第二百七十
    三條之二、同法第一百五十九條第二項之規定，不適用傳聞
    法則有關限制證據能力之相關規定。
三、核被告所為，係犯刑法第二百八十四條第一項前段過失傷害
    罪及同法第一百八十五條之四駕駛動力交通工具肇事致人受
    傷逃逸罪。而被告肇事後逃逸，係在其過失行為發生後為規
    避責任所另行起意之行為，所犯上開二罪，犯意各別，犯罪
    構成要件不同，應分論併罰。又按汽車駕駛人，無駕駛執照
    駕車，酒醉駕車，吸食毒品或迷幻藥駕車，行駛人行道或行
    經行人穿越道不依規定讓行人優先通行，因而致人受傷或死
    亡，依法應負刑事責任者，加重其刑至二分之一，道路交通
    管理處罰條例第八十六條第一項定有明文。被告未領有汽車
    駕駛執照，卻駕駛汽車，因而致告訴人乙○受傷，業經其於
    本院供明在卷（見本院卷第四八頁），並有公路監理電子閘
    門證號查詢汽車駕駛人資料在卷可稽（見本院卷第六一頁）
    ，其既應負上述刑法過失傷害之刑事責任，自應依道路交通
    管理處罰條例第八十六條第一項規定加重其刑。而按道路交
    通管理處罰條例第八十六條第一項既明定汽車駕駛人於一定
    違規之情形（如酒醉駕車）駕駛汽車致人傷亡，依法應負刑
    事責任時，始有加重其刑至二分之一之適用，故惟肇事者在
    一定之違規情形，依法應負過失致人於死或過失傷害之刑事
    責任時，始有本規定之適用。刑法第一百八十五條之四規定
    之駕駛動力交通工具肇事，致人死傷而逃逸罪，係處罰肇事
    致人死傷後之逃逸行為，其肇事是否有過失，並非所問，自
    無道路交通處罰條例第八十六條第一項之適用（最高法院九
    十七年度臺上字第三一三三號判決參照），是被告所犯駕駛
    動力交通工具肇事致人受傷逃逸罪，尚非得依該條項規定加
    重其刑，附此敘明。查被告前因犯服用酒類不能安全駕駛動
    力交通工具而駕駛罪及過失致死罪，經臺灣高等法院臺南分
    院於九十二年十一月十九日以九十二年度交上易字第九○一
    號判決分別判處有期徒刑四月及一年，並定其應執行刑為有
    期徒刑一年二月確定，於九十四年四月十一日縮短刑期執行
    完畢，有臺灣高等法院被告前案紀錄表在卷可稽，其受徒刑
    之執行完畢，五年以內故意再犯本案有期徒刑以上之駕駛動
    力交通工具肇事致人受傷逃逸罪，為累犯，應依刑法第四十
    七條第一項之規定加重其刑。爰審酌被告係國中畢業之智識
    程度，前已有過失致死前案紀錄之素行，無駕駛執照仍執意
    駕車肇事，就本次車禍之過失程度，告訴人因此所受傷害，
    被告於肇事後不下車救助告訴人並報警處理，反駕車離去，
    致受傷之告訴人不顧，對交通安全所生危害非輕，犯後均坦
    承犯行，且已與告訴人達成民事上和解等一切情狀，分別量
    處如主文所示之刑，並定其應執行刑。公訴人雖就被告所犯
    過失傷害罪及駕駛動力交通工具肇事致人受傷逃逸罪分別具
    體求刑為有期徒刑七月及三年六月，然本院斟酌其具體犯罪
    情節及上述各情，認求刑部分尚屬過重，爰於上開求刑範圍
    內，予以斟酌，而認應處以主文所示之刑度為妥適，併此敘
    明。
據上論斷，應依刑事訴訟法第二百七十三條之一第一項、第二百
九十九條第一項前段、第三百十條之二、第四百五十四條第二項
，刑法第二百八十四條第一項前段、第一百八十五條之四、第四
十七條第一項、第五十一條第五款，道路交通管理處罰條例第八
十六條第一項，刑法施行法第一條之一第一項、第二項前段，判
決如主文。
本案經檢察官廖俊豪到庭執行職務。
中    華    民    國  九十七  年    九    月  二十二  日
                    交通法庭    法  官  鄭雅文
以上正本證明與原本無異。
如不服本判決，應於判決送達後十日內向本院提出上訴狀，上訴
書狀依法應敘述具體理由，如未敘述具體理由者，應於上訴期間
屆滿後二十日內補提理由書於本院（均應附繕本）。告訴人或被
害人如對於本判決不服者，應具備理由請求檢察官上訴，其上訴
期間之計算係以檢察官收受判決正本之日期為準。
中    華    民    國  九十七  年    九    月  二十二  日
                                書記官  鄭翔元
附錄論罪科刑法條：
刑法第一百八十五條之四
駕駛動力交通工具肇事，致人死傷而逃逸者，處六月以上五年以
下有期徒刑。
刑法第二百八十四條第一項
因過失傷害人者，處六月以下有期徒刑、拘役或五百元以下罰金
，致重傷者，處一年以下有期徒刑、拘役或五百元以下罰金。


司法院資訊處製作；財團法人民間司法改革基金會備份。
